---
title: 'Análise: Star Wars'
author: "Carol Moreno"
date: "07/04/2021"
output: html_document
---

```{r}
source("../R/tema_starwars.R")
```


Motivação: concluir a lição de casa do curso mesmo que a análise e o gráfico não sejam exatamente o que o Willy queria ver.

Etapa 1: criei o projeto e vinculei ao Github.

```{r eval=FALSE, warning=FALSE}

usethis::create_project("analise_starwars")

usethis::use_git()

usethis::use_github()

```


Etapa 2: criei um objeto com os dados do df de Star Wars e criei uma pequena gambiarra pra fazer a contagem de quantas espécies aparecem para cada sexo (no fim, virou uma coluna meio inútil).

```{r echo=TRUE, warning=FALSE}

library(dplyr)


df_starwars <- starwars %>% 
  mutate(
    contagem = case_when(
      is.na(species) ~ 1,
      T ~ 1
    )
  )

df_analise <- df_starwars %>% 
  filter(!is.na(sex) & !is.na(species)) %>% 
  group_by(sex, species) %>% 
    summarise(
      contagem = sum(contagem)
    ) %>%
  select(sex, species, contagem)
```

Etapa 3: Peguei o script do ggplot do Willy e fucei um pouco para ver o que saía. Acabei descobrindo que a maioria das espécies de personagens de Star Wars não tem nenhuma representante mulher (ou hermafrodita) na saga.

E ainda salvei o Rmarkdown na pasta docs.

```{r echo=TRUE, warning=FALSE}

library(ggplot2)

grafico <- df_analise %>% 
  ggplot(aes(
    x = sex,
    y = species,
    fill = contagem)
  ) +
  geom_point() +
  labs(
    x = "sexo",
    y = "espécie",
    title = "Igualdade de gênero das espécies de Star Wars"
  ) +
  theme(
    text = element_text(
      colour = "#dc9999",
      family = "Calibri",
      size = 8
    ),
    plot.title = element_text(
      family = "Calibri",
      hjust = 0.5,
      size = 14
    ),
    axis.text = element_text(color = "white"),
    axis.ticks.x = element_line(color = "white"),
    panel.background = element_rect(fill = "grey"),
    legend.position = "bottom",
    legend.background = element_rect(fill = "black", color = "black"),
    plot.background = element_rect(fill = "black", color = "black")
  )

grafico
```

